【裁判字號】    99,交抗,1527
【裁判日期】    990715
【裁判案由】    違反道路交通管理處罰條例
【裁判全文】
臺灣高等法院交通事件裁定            99年度交抗字第1527號
抗  告  人
即受處分人  甲○○
上列抗告人因違反道路交通管理處罰條例案件，不服臺灣臺北地
方法院，中華民國99年5月25日所為裁定（99年度交聲字第179號
），提起抗告，本院裁定如下：
    主  文
抗告駁回。
    理  由
一、原處分機關臺北市交通事件裁決所係以：異議人於98年11
    月28日下午4時5分許，駕駛車號147–CY號營業小客車，在
    臺北市○○○路與信義路口，因駕車行經有燈光號誌管制之
    交岔路口闖紅燈，為警攔停製單舉發，異議人不服，於舉發
    通知單所載應到案日期前之98年12月7日提出申訴，經舉發
    機關即臺北市政府警察局大安分局調查結果，仍認異議人有
    上開違規情事，依道路交通管理處罰條例第53 條第1項、第
    63條之規定，於99年1月25日裁處罰鍰新臺幣（下同）2,700
    元，並記違規點數計3點在案。
二、原審裁定意旨略以：受處分人於前揭時、地確有駕車行經有
    燈光號誌管制之交岔路口而闖紅燈之交通違規行為，業據證
    人謝鎮邦於本院調查時結證明確，證人雖為本件舉發員警，
    惟其到庭所陳述之上開舉發經過，經查尚無違反經驗或論理
    法則之處，且遍查本件卷存證據資料，亦無任何積極證據足
    以證明其前揭所述係虛偽不實，尚無足可顯信其陳述不可採
    信之品性證據或前科證據存在，自不得僅因其為本件開單舉
    發異議人之員警，即遽予否認其等上開證述之可信性。且所
    述本件舉發經過事實具體明確，復為其所親身見聞，則其本
    身即為證人，而為證據方法之一種，證人謝鎮邦從事警察工
    作長達12年，與異議人間亦素昧平生，並無仇隙嫌怨，業據
    證人供陳在卷，應無設詞誣陷異議人之理。況警員執行公務
    時，本身即受有行政懲處責任之監督，其到庭具結作證，更
    係以刑事責任擔保其證言之真實性。是證人謝鎮邦之前揭結
    詞，應堪採信。參以，員警謝鎮邦攔停異議並製單舉發之過
    程，業經員警當場以錄音筆錄音存證，復經本院當庭勘驗證
    人謝鎮邦所提出之錄音筆結果，亦核與證人謝鎮邦證述之舉
    發過程相符，足認異議人確有於上揭時、地，行經有燈光號
    誌管制之交岔路口闖紅燈之違規事實。原處分機關依道路交
    通管理處罰條例第53條第1項、第63條之規定，裁處異議人
    罰鍰2,700元，並記違規點數3點，核無不當，本件聲明異議
    為無理由，應予駁回。
三、抗告意旨略以：抗告人當時駕駛營小客車，由建國南路行經
    信義路口，由於車流量大，綠燈不久，便又轉為紅燈，本人
    便停在紅線前，此時警察用手指示我左轉，便開出罰單，實
    不合理。錄音筆都是套話所言，本人並無強行左轉之舉，開
    罰單之人並不是出庭之人云云。
四、按汽車駕駛人，行經有燈光號誌管制之交岔路口闖紅燈者，
    處1,800元以上5,400元以下罰鍰，並記違規點數3點，道路
    交通管理處罰條例第53條第1項、第63條第1項第3款分別定
    有明文。本件，抗告人駕駛前開營業小客車，於前揭時、地
    ，行經有燈光號誌管制之交岔路口闖紅燈直行之違規事實，
    業據證人即本件舉發員警謝鎮邦於本院調查時到庭具結證稱
    ：本件為我所舉發，當天我是執行下午3時至5時之勤務，因
    為當天有假日花市○○○路東西向車流很多，橋下行人會穿
    越停止線行走，所以當時我站在臺北市○○○路與信義路3
    段交岔路口之高架橋下，靠近建國花市○○路入口處，從事
    行人疏導，當時信義路東西向已經是綠燈，東西向車子已經
    在行駛，就看到異議人的車子從建國南路左轉至信義路3段
    北側慢車道，因為我站的位置可以看到建國南路北往南方向
    的號誌，所以我看到異議人左轉信義路時，建國南路的號誌
    確實是紅燈，等到異議人車子行至我前方時，我才將他攔下
    ，告知違規事由，並製單舉發等語，已明確證述其舉發本件
    交通違規之經過，並有臺北市市政府警察局舉發違反道路交
    通管理事件通知單1紙在卷可稽。而員警取締當時有以錄音
    筆錄音，業經原審當庭勘驗，員警謝鎮邦稱：「你東西向綠
    燈時左轉過來，請出示行、駕照。」，異議人答以：「我也
    不是故意轉的，我沒有看到…」，員警謝鎮邦復稱：「你這
    樣很危險，東西向直行車輛已經走一段，你才走過來。」，
    異議人回以：「我沒有看到」，有原審勘驗筆錄在卷可按。
    核上開證述內容，與錄音內容均相符合，由上開對話內容可
    知，抗告人確實已經紅燈左轉，才會答稱：「我也不是故意
    轉的，我沒有看到…」等語。且員警係直指被告於信義路綠
    燈時左轉，並非以隱晦之語引導抗告人，並未預期抗告人會
    回話，自無套話可言。又抗告人當時係駕車沿建國南路行至
    信義路口，該路口可直行往南，亦可左轉信義路往東，若非
    抗告人已然左轉，員警無從得知抗告人之行向，自不可能將
    其自車陣中叫出，命其左轉，而加以取締，所辯顯不合理，
    自不可採。
五、原審審酌上開證人謝鎮邦之證言及所提錄音筆內容，認原處
    分機關裁罰並無不當(原裁定理由五第一行誤載違規車輛為
    P3Z-599號重機車，應予訂正)，而裁定異議駁回，經核並無
    不合。抗告人仍執陳詞，請求撤銷改判，核無理由，抗告應
    予駁回。
據上論結，應依道路交通案件處理辦法第26條，刑事訴訟法第41
2條，裁定如主文。
中    華    民    國    99    年    7     月    15    日
                  刑事第十七庭  審判長法  官  王聰明
                                      法  官  黃雅芬
                                      法  官  陳世宗
以上正本證明與原本無異。
不得再抗告。
                                      書記官  李佳穎
中    華    民    國    99    年    7     月    15    日

司法院資訊處製作；財團法人民間司法改革基金會備份。
